【裁判字號】    98,抗,92
【裁判日期】    980317
【裁判案由】    聲請撤銷緩刑
【裁判全文】
臺灣高等法院高雄分院刑事裁定            98年度抗字第92號
抗  告  人  臺灣屏東地方法院檢察署檢察官
受  刑  人  甲○○
                      號
上列抗告人因聲請撤銷緩刑案件，不服臺灣屏東地方法院中華民
國97年12月31日裁定（97年度撤緩字第70號），提起抗告，本院
裁定如下：
    主  文
抗告駁回。
    理  由
一、本件抗告意旨略以：受刑人甲○○係犯公共危險罪，經臺灣
    臺南地方法院以97年度交簡字第1474號判處拘役59日，緩刑
    3 年，緩刑期間付保護管束，並向檢察官所指定之公益團體
    或社區提供150 小時之義務勞務確定。而依保安處分執行法
    第74條之2 第2 款規定，受保護管束人在保護管束期間內，
    應服從檢察官及執行保護管束者之命令。又同法第74條之3
    第1 項規定：受保護管束人違反前條各款情形之一，情節重
    大者，檢察官得聲請撤銷保護管束或緩刑之宣告。本件受刑
    人經諭知保護管束，經臺灣臺南地方法院檢察署囑託臺灣屏
    東地方法院檢察署代執行保護管束事宜，該署於民國97年9
    月5 日傳喚受刑人應於同年月26日報到接受保護管束，該傳
    票寄送受刑人戶籍地後，因未獲會晤應受送達人，乃於97年
    9 月10日17時許，寄存在九如分駐所以為送達，該傳喚已生
    合法送達之效力，惟受刑人並未按時到庭接受保護管束，嗣
    經該署於97年9 月29日核發拘票，惟屆至同年10月13日拘票
    到期仍無法拘提受刑人到案，此有該署97年度執保助字第7
    號卷可資參照。而本案聲請撤銷緩刑時，亦已敘明受刑人未
    依檢察官傳喚日期報到執行保護管束，且拘提未著，違反保
    安處分執行法第74條之2 第2 款規定，情重大而聲請撤銷緩
    刑，詎原審漏未就此審酌，逕行駁回撤銷緩刑之聲請，其裁
    定尚難認為允當。為此，爰依法提起抗告，請求撤銷原裁定
    ，更為適當合法之裁定等語。
二、按受保護管束人在保護管束期間內，應遵守下列事項：一、
    保持善良品行，不得與素行不良之人往還。二、服從檢察官
    及執行保護管束者之命令。三、不得對被害人、告訴人或告
    發人尋釁。四、對於身體健康、生活情況及工作環境等，每
    月至少向執行保護管束者報告一次。五、非經執行保護管束
    者許可，不得離開受保護管束地；離開在10日以上時，應經
    檢察官核准，保安處分執行法第74條之2 定有明文。又同法
    第74條之3 第1 項規定：受保護管束人違反前條各款情形之
    一，情節重大者，檢察官得聲請撤銷保護管束或緩刑之宣告
    。
三、經查，本件受刑人經法院判處拘役59日，緩刑3 年，緩刑期
    間內付保護管束，並向檢察官所指定之公益團體或社區提供
    150 小時之義務勞務，於97年7 月14日確定，經臺灣臺南地
    方法院檢察署囑託臺灣屏東地方法院檢察署執行，臺灣屏東
    地方法院檢察署檢察官乃於97年9 月5 日傳喚受刑人應於同
    年月26日報到接受保護管束，該傳票寄送受刑人戶籍地後，
    因未獲會晤應受送達人，乃於97年9 月10日17時許，寄存在
    九如分駐所以為送達，惟受刑人並未按時到庭接受保護管束
    ，嗣經該署於97年9 月29日核發拘票，惟屆至同年10月13日
    拘票到期仍無法拘提受刑人到案，此有該傳票送達證書及拘
    提報告影本等附在該署97年度執聲字第1268號卷內可稽。惟
    該署未拘提受刑人到案後，並未依保安處分處行法第74條之
    3 第1 項規定，聲請撤銷受刑人之緩刑宣告，而係再以執行
    傳票通知受刑人應於97年11月25日10時許，應到案執行，該
    傳票於97年11月12日12時30分許寄存送達，亦有該送達證書
    影本附在上開案卷可稽；又檢察官又於97年10月3 日及同年
    月27日，分別發函通知受刑人應於同年10月16日及同年11月
    13日至該署報到，參加附條件緩刑義務勞務執行說明會，該
    函文並載明：「前經本署通知，無故缺席特此告誡」、「如
    再有違誤，將依刑法第75條之第1 項第4 款規定辦理」（即
    違反緩刑所定負擔情節重大）等語，亦有該函文影本附在上
    開案卷可稽。據此，可知本件受刑人雖有經檢察官合法傳喚
    及拘提而仍未到案執行之事實，但檢察官仍於受刑人有此事
    實後未即聲請撤銷緩刑，而仍續行通知受刑人到案執行附條
    件緩刑義務勞務，且在該通知內始附載說明若有違誤，將依
    法聲請撤銷緩刑之宣告之教示，足認檢察官係認定受刑人雖
    前有經合法傳喚及拘提未到案執行之事實，但其時尚非情節
    重大，而與保安處分執行法第74條之3 第1 項之規定未符。
四、另查，檢察官通知受刑人於97年11月13日9 時30分，至臺灣
    屏東地方法院檢察署參加附條件緩刑義務勞務執行說明會之
    函，因該通知由郵務機關送達至受刑人住居所時，未獲會晤
    應受送達之受刑人，而於97年11月3 日13時許，寄存在九如
    分駐所以為送達；是檢察官前開命受刑人應於97年11月13日
    9 時30分，至臺灣屏東地方法院檢察署參加附條件緩刑義務
    勞務執行說明會之通知，應係於97年11月13日13時許，始對
    受刑人發生送達效力，斯時已逾檢察官指定參加該說明會之
    時間，該通知之送達顯非合法。是受刑人固未於97年11月13
    日，依通知前往參加附條件緩刑義務勞務執行說明會，然檢
    察官上開通知之送達程序容有違誤，自難認受刑人有違反緩
    刑所附負擔而情節重大之情形，而得撤銷其前所受緩刑之宣
    告。至於檢察官通知受刑人於97年10月16日9 時30分許，至
    臺灣屏東地方法院檢察署參加附條件緩刑義務勞務執行說明
    會之通知函，則卷內並無合法送達之證明資料，故亦不能認
    係合法送達。
五、綜上所述，本件難認受刑人違反檢察官命受刑人應於97年9
    月26日報到接受保護管束之命令，係屬情節重大；且檢察官
    通知受刑人應於97年11月13日至臺灣屏東地方法院檢察署參
    加附條件緩刑義務勞務執行說明會，該通知則未合法送達，
    而不生通知之效力，從而受刑人未依時前往執行，亦難謂係
    違反檢察官之命令。原審法院因認檢察官之聲請無理由，而
    駁回檢察官之聲請，尚難認於法有何不合。抗告意旨以上開
    情詞，指摘原審裁定不當而提起抗告，為無理由，應予駁回
    。
據上論結，應依刑事訴訟法第412 條，裁定如主文。
中    華    民    國    98    年    3     月    17    日
                  刑事第七庭    審判長法  官  莊飛宗
                                      法  官  孫啟強
                                      法  官  邱明弘
以上正本證明與原本無異。
本裁定不得再抗告。
中    華    民    國    98    年    3     月    17    日
                                      書記官  曾允志


司法院資訊處製作；財團法人民間司法改革基金會備份。
